臺灣高雄地方法院刑事判決　　　　　　　96年度易字第1326號
公　訴　人　臺灣高雄地方法院檢察署檢察官
被　　　告　乙○○
　　　　　　　　　　另案在臺灣高雄第二監獄執行中
上列被告因竊盜案件，經檢察官提起公訴（96年度偵字第5241號
），本院改依簡式審判程序審理，判決如下：
    主  文
乙○○攜帶兇器竊盜電線，處有期徒刑柒月；又攜帶兇器竊盜電
線，處有期徒刑柒月；又犯攜帶兇器竊盜罪，處有期徒刑伍月。
應執行有期徒刑壹年肆月。
    事  實
一、乙○○基於意圖為自己不法所有之犯意，先後於：
(一)、民國95年11月15日中午，在高雄縣燕巢鄉○○路1028號前，
    持其不知情友人李忠賢所有、客觀上足供為兇器使用之鐵剪
    1 支，竊取臺灣電力股份有限公司（下稱臺電公司）所有之
    銅玻璃電線3 條（長度共計約27公尺）得手，再將之持至高
    雄縣岡山鎮某資源回收場變賣換取現金花用。
(二)、95年11月17日中午，在高雄縣燕巢鄉○○路1026號前，持前
    開足供為兇器使用之鐵剪1 支，竊取臺電公司所有之銅玻璃
    電線3 條（長度共計約42公尺）得手，再將之持至上開資源
    回收場變賣換取現金花用。
(三)、95年12月21日凌晨，在高雄縣燕巢鄉○○路上之「永全駕駛
    班」前，持前開足供為兇器使用之鐵剪1 支，竊取燕巢鄉公
    所所有之銅玻璃電線3 條（每條長度約30公尺）得手，再將
    之持至上開資源回收場變賣換取現金花用。嗣於95年12月25
    日下午2 時30分許，其夥同梁松田（由檢察官另行處理）持
    上開鐵剪，在高雄縣燕巢鄉○○路1026號前，共同竊取銅玻
    璃電線時，因不慎自屋頂摔落受傷而為警循線查獲（此部分
    由檢察官另行處理），並扣得上開鐵剪，而於警詢中，乙○
    ○在犯罪偵查人員尚未發覺犯罪事實前，主動向員警坦承於
    95年11月15日、11月17日、12月21日，有在前開處所竊取上
    揭銅玻璃電線，嗣並接受裁判，因而查悉前情。
二、案經高雄縣政府警察局岡山分局報請臺灣高雄地方法院檢察
    署檢察官偵查起訴。
    理  由
一、按本件被告乙○○所犯係死刑、無期徒刑、最輕本刑為3 年
    以上有期徒刑以外之罪，其於準備程序就前揭被訴事實為有
    罪之陳述，經本院告知簡式審判程序之旨，並聽取其與公訴
    人意見後，認無不得或不宜改依簡式審判程序進行之處，爰
    依刑事訴訟法第273 條之1 第1 項，裁定本件改行簡式審判
    程序，合先敘明。
二、前揭犯罪事實，業據被告於本院審理中坦承不諱，核與證人
    即臺電公司人員丙○○於警詢（見偵卷第13至15頁）、偵訊
    （見偵卷第44至46頁）中所述情節相符（上開被告以外之人
    於審判外所為之言詞陳述，因本件已改行簡式審判程序，依
    刑事訴訟法第159 條第2 項之規定，應具有證據能力），並
    有案發現場相片（見偵卷第17至19頁）在卷可稽，及鐵剪1
    支扣案足憑，則被告前開自白顯與事實相符，堪以採信。本
    件事證明確，被告前揭犯行，洵堪認定。
三、按竊盜或損壞電桿、電線、變壓器或其他供電設備者，依刑
    法之規定從重處斷，電業法第105 條定有明文。又電業法所
    稱「電業」，謂應一般需用經營供給電能之事業，該法第2
    條規定甚明，是行為人所竊取之電桿、電線、變壓器或其他
    供電設備，若非電業法所稱「電業」所有或持有者，則該等
    電桿、電線、變壓器或其他供電設備，即非電業法第105 條
    所規範之客體，自難以該罪相繩。次按，刑法第321 條第1
    項第3 款之攜帶兇器竊盜罪，係以行為人攜帶兇器竊盜為其
    加重條件，此所謂兇器，其種類並無限制，凡客觀上足對人
    之生命、身體、安全構成威脅，具有危險性之兇器均屬之，
    且祇須行竊時攜帶此種具有危險性之兇器為已足，並不以攜
    帶之初有行兇之意圖為必要（最高法院79年臺上字第5253號
    判例足資參照）。被告持以為前開犯行之鐵剪，既足以裁剪
    電線，顯係相當銳利之物，客觀上自足對人之生命、身體、
    安全構成威脅，要屬兇器無訛。是核被告前開犯罪事實(一)、
    (二)所為，均係犯電業法第105 條之竊盜電線罪，應依刑法第
    321 條第1 項第3 款之攜帶兇器竊盜罪從重處斷；其前開犯
    罪事實(三)所為，係犯刑法第321 條第1 項第3 款之攜帶兇器
    竊盜罪。公訴人認被告上揭竊取臺電公司電線之犯行（即前
    開犯罪事實(一)、(二)所示犯行），應逕依刑法第321 條第1 項
    第3 款處斷，尚有未合，惟其基本社會事實相同，爰依法變
    更起訴法條。被告先後3 次竊盜犯行，未存在任何裁判上一
    罪或實質上一罪關係，自應予以分論併罰。被告就前開3 起
    竊盜犯行，均主動於犯罪偵查機關尚未發覺犯罪事實及犯罪
    人之前，即向員警自首等情，業據被告於本院審理中陳述明
    確，核與被告警詢筆錄所示查獲本案經過情節相符，是被告
    對上開未發覺之犯罪自首，並願接受裁判，茲依刑法第62條
    前段之規定減輕其刑。爰審酌被告為貪圖不法利益，竟任意
    竊取他人財物，所為實不足取，且為遂行其竊盜犯行，率然
    將臺電公司供作傳輸電力使用之電線剪斷，導致電力無法正
    常供輸，影響他人日常生活，犯罪情節難認輕微，然念其犯
    後坦承所有犯行，且係自首犯罪，態度良好，復參以其先前
    已有多次竊盜犯行經論罪科刑之紀錄，有臺灣高等法院被告
    前案紀錄表可佐（然被告係於假釋期間為上開犯行，不構成
    累犯），卻仍為上開竊盜犯行，顯見其未能知所悔悟、警惕
    等一切情狀，分別量處如主文所示之刑，並定其應執行之刑
    ，以示儆懲。扣案之鐵剪1 支，非被告所有，業據其於本院
    審理中供陳明確，爰不為沒收之宣告，附此敘明。
據上論斷，應依刑事訴訟法第273 條之1 第1 項、第299 條第1
項前段、第300 條，電業法第105 條，刑法第11條前段、第321
條第1 項第3 款、第62條前段、第51條第5 款，判決如主文。
本案經檢察官甲○○到庭執行職務。
中　　華　　民　　國　　96　　年　　5 　　月　　15　　日
                  刑事第五庭    法　官 陳君杰
以上正本證明與原本無異。
如不服本判決，應於判決送達後10日內，向本院提出上訴狀。
中　　華　　民　　國　　96　　年　　5 　　月　　15　　日
                                書記官 陳昱良
附錄本案論罪科刑法條：
刑法第321 條第1 項
犯竊盜罪而有左列情形之一者，處6 月以上、5 年以下有期徒刑
：
一  於夜間侵入住宅或有人居住之建築物、船艦或隱匿其內而犯
    之者。
二  毀越門扇、牆垣或其他安全設備而犯之者。
三  攜帶兇器而犯之者。
四  結夥三人以上而犯之者。
五  乘火災、水災或其他災害之際而犯之者。
六  在車站或埠頭而犯之者。
電業法第105 條
竊盜或損壞電桿、電線、變壓器或其他供電設備者，依刑法之規
定從重處罰。
